# 请问下陈老师及其他朋友，关于具体制度的问题？

提问人：zhuminchao888 时间：2011-12-26 10:38:30
某企业，当前采用的是企业会计制度，对许多公司进行投资，比例超过50%，但均采用成本法核算，对此事项，我们需要对其按权益法进行调整吗？ 还有就是，去年已经按成本法出具了审计报告。且未予调整该事项。 希望大家能给予明确，谢谢！

回答人：chenyiwei
同样也是判断对被投资单位有无控制、共同控制或者重大影响。其原理和具体判断标准与新准则下类似。如果具有控制、共同控制或者重大影响但未采用权益法核算的，则构成一项会计差错，视其影响大小确定是否有必要提请追溯重述前期报表。